ACORDAO-COMPLETO-2525594

ACÓRDÃO DE RELAÇÃO

ACÓRDÃO DE RELAÇÃO 1650/2022 ATA 7/2022 - PRIMEIRA CÂMARA

Acórdão 1650/2022-TCU-Primeira Câmara
Os Ministros do Tribunal de Contas da União ACORDAM, por unanimidade, com fundamento no art. 1º, inciso I, da Lei 8.443/1992, c/c os arts. 1º, inciso I, e 143, inciso I, alínea "a", do Regimento Interno do TCU, de acordo com os pareceres emitidos nos autos, em:
a) julgar regulares com ressalva as contas dos responsáveis Aise Resende Amaral (XXX.377.846-XX) , Andre Rego Viana (XXX.292.558-XX) , Beatriz Maria Marques Diniz (XXX.909.677-XX) , Cassia Damiani (XXX.031.221-XX) , Fernando Avelino Boeschenstein Vieira (XXX.547.917-XX) , Homero Gustavo Reginaldo Lima (XXX.058.011-XX) , José Cândido da Silva Muricy (XXX.640.457-XX) , Luiz Eduardo Carneiro da Silva de Souza Lima (XXX.163.937-XX) , Marcos Cesar Ponce Garcia (XXX.126.848-XX) , Marcos Jorge de Lima (XXX.678.252-XX) , Valeria Grilanda Rodrigues Paiva (XXX.221.791-XX) e Washington Luiz de Lima Ezaki (XXX.812.761-XX) , dando-lhes quitação, com fundamento nos arts. 16, inciso II, 18 e 23, inciso II, da Lei 8.443/1992, c/c os arts. 208 e 214, inciso II, do Regimento Interno;
b) julgar regulares as contas dos demais responsáveis, dando-lhes quitação plena, com fundamento nos arts. 16, inciso I, 17 e 23, inciso I, da Lei 8.443/1992, c/c os arts. 207 e 214, inciso I, do Regimento Interno;
c) dar ciência à Secretaria Especial do Esporte e ao Ministério da Cidadania, com fundamento no art. 9º, inciso I, da Resolução-TCU 315/2020, a fim de se evitar a repetição futura de falha mesma natureza, de que a adoção intempestiva de medidas tendentes à desocupação e à devolução de imóveis alugados configura ação omissiva que pode levar à materialização de gastos desnecessários e, consequentemente, ocasionar a devida responsabilização dos gestores frente ao Tribunal de Contas da União;
d) encaminhar cópia desta decisão, acompanhada da instrução da unidade técnica, à Secretaria Especial do Esporte, vinculada ao Ministério da Cidadania, e à Secretaria Federal de Controle Interno da Controladoria-Geral da União; e
e) arquivar o presente processo, nos termos do art. 169, inciso III, do Regimento Interno do TCU.
1. Processo TC-Processo 028.539/2017-6 (PRESTAÇÃO DE CONTAS - Exercício: 2016) 
	1.1. Responsáveis: Aise Resende Amaral (XXX.377.846-XX) ; Andre Rego Viana (XXX.292.558-XX) ; Andrea Barbosa Andrade de Faria (XXX.471.481-XX) ; Beatriz Maria Marques Diniz (XXX.909.677-XX) ; Carlos Geraldo Santana de Oliveira (XXX.501.645-XX) ; Cassia Damiani (XXX.031.221-XX) ; Celio Rene Trindade Vieira (XXX.448.101-XX) ; Fernando Avelino Boeschenstein Vieira (XXX.547.917-XX) ; Fábio de Castro Patrício (XXX.894.826-XX) ; Guilherme Angelo Raso (XXX.208.066-XX) ; Gustavo Henrique Perrella Amaral Costa (XXX.489.726-XX) ; Gustavo Teixeira Amorim Goncalves (XXX.391.971-XX) ; Homero Gustavo Reginaldo Lima (XXX.058.011-XX) ; Humberto Aparecido Panzetti (XXX.323.808-XX) ; Joel Fernando Benin (XXX.070.269-XX) ; Jose Montanaro Junior (XXX.578.168-XX) ; José Cândido da Silva Muricy (XXX.640.457-XX) ; José Roberto Gnecco (XXX.671.228-XX) ; Lara Denger Videira (XXX.374.126-XX) ; Leandro Corrieri de Macedo (XXX.791.101-XX) ; Leandro Cruz Froes da Silva (XXX.766.507-XX) ; Luiz Eduardo Carneiro da Silva de Souza Lima (XXX.163.937-XX) ; Marcelo Heringer Mota Anunciacao (XXX.698.981-XX) ; Marcio Derenne (XXX.014.667-XX) ; Marcio Fernando Andraus Nogueira (XXX.250.688-XX) ; Marco Aurélio Ravanelli Klein (XXX.937.348-XX) ; Marcos Cesar Ponce Garcia (XXX.126.848-XX) ; Marcos Jorge de Lima (XXX.678.252-XX) ; Newton Koji Uchida (XXX.418.908-XX) ; Pedro Crisostomo Rosario (XXX.765.731-XX) ; Raimundo da Costa Santos Neto (XXX.575.462-XX) ; Regiana Freitas Lins Rodrigues (XXX.003.724-XX) ; Ricardo Crachineski Gomyde (XXX.231.579-XX) ; Ricardo Leyser Goncalves (XXX.077.518-XX) ; Rogerio Hamam (XXX.784.038-XX) ; Rogerio Sampaio Cardoso (XXX.279.128-XX) ; Rogério Guimarães (XXX.955.310-XX) ; Romeu Carvalho de Castro (XXX.093.388-XX) ; Sibele Regina Luz Grecco (XXX.835.280-XX) ; Valeria Grilanda Rodrigues Paiva (XXX.221.791-XX) ; Washington Luiz de Lima Ezaki (XXX.812.761-XX) .
	1.2. Órgão: Secretaria Executiva do Ministério do Esporte.
	1.3. Relator: Ministro Vital do Rêgo.
	1.4. Representante do Ministério Público: Procurador Marinus Eduardo De Vries Marsico.
	1.5. Unidade Técnica: Secretaria de Controle Externo da Educação, da Cultura e do Desporto (SecexEducação) .
	1.6. Representação legal: não há.
	1.7. Determinações/Recomendações/Orientações: não há.

Primeira Câmara

Aise Resende Amaral (XXX.377.846-XX); Andre Rego Viana (XXX.292.558-XX); Andrea Barbosa Andrade de Faria (XXX.471.481-XX); Beatriz Maria Marques Diniz (XXX.909.677-XX); Carlos Geraldo Santana de Oliveira (XXX.501.645-XX); Cassia Damiani (XXX.031.221-XX); Celio Rene Trindade Vieira (XXX.448.101-XX); Fernando Avelino Boeschenstein Vieira (XXX.547.917-XX); Fábio de Castro Patrício (XXX.894.826-XX); Guilherme Angelo Raso (XXX.208.066-XX); Gustavo Henrique Perrella Amaral Costa (XXX.489.726-XX); Gustavo Teixeira Amorim Goncalves (XXX.391.971-XX); Homero Gustavo Reginaldo Lima (XXX.058.011-XX); Humberto Aparecido Panzetti (XXX.323.808-XX); Joel Fernando Benin (XXX.070.269-XX); Jose Montanaro Junior (XXX.578.168-XX); José Cândido da Silva Muricy (XXX.640.457-XX); José Roberto Gnecco (XXX.671.228-XX); Lara Denger Videira (XXX.374.126-XX); Leandro Corrieri de Macedo (XXX.791.101-XX); Leandro Cruz Froes da Silva (XXX.766.507-XX); Luiz Eduardo Carneiro da Silva de Souza Lima (XXX.163.937-XX); Marcelo Heringer Mota Anunciacao (XXX.698.981-XX); Marcio Derenne (XXX.014.667-XX); Marcio Fernando Andraus Nogueira (XXX.250.688-XX); Marco Aurélio Ravanelli Klein (XXX.937.348-XX); Marcos Cesar Ponce Garcia (XXX.126.848-XX); Marcos Jorge de Lima (XXX.678.252-XX); Newton Koji Uchida (XXX.418.908-XX); Pedro Crisostomo Rosario (XXX.765.731-XX); Raimundo da Costa Santos Neto (XXX.575.462-XX); Regiana Freitas Lins Rodrigues (XXX.003.724-XX); Ricardo Crachineski Gomyde (XXX.231.579-XX); Ricardo Leyser Goncalves (XXX.077.518-XX); Rogerio Hamam (XXX.784.038-XX); Rogerio Sampaio Cardoso (XXX.279.128-XX); Rogério Guimarães (XXX.955.310-XX); Romeu Carvalho de Castro (XXX.093.388-XX); Sibele Regina Luz Grecco (XXX.835.280-XX); Valeria Grilanda Rodrigues Paiva (XXX.221.791-XX); Washington Luiz de Lima Ezaki (XXX.812.761-XX).

VITAL DO RÊGO

não há.

PRESTAÇÃO DE CONTAS (PC)

Secretaria de Controle Externo da Educação, da Cultura e do Desporto (SecexEducação).